臺灣臺中地方法院刑事裁定　
110年度撤緩字第156號
聲  請  人  臺灣臺中地方檢察署檢察官
受  刑  人  蔡鎮宇



上列聲請人因受刑人違反商標法案件，聲請撤銷緩刑之宣告（11
0年度執聲字第2359號），本院裁定如下：
    主  文
聲請駁回。
    理  由
一、聲請意旨略以：受刑人蔡鎮宇前因共同犯商標法第97條之非
    法販賣侵害商標權之商品罪，經本院於民國109年5月15日以
    107年度智訴字第22號判決處有期徒刑5月，如易科罰金，以
    新臺幣1,000元折算1日，緩刑2年，嗣於109年6月16日確定
    在案。惟受刑人於緩刑期內，分別於①110年1月10日下午2時
    43分許為警查獲前幾日，故意犯共同持有第二級毒品罪，經
    本院於110年5月31日以110年度中簡字第1078號判決處有期
    徒刑4月，如易科罰金，以新臺幣1,000元折算1日，並於110
    年7月6日確定；②110年1月30日下午4時32分許，故意犯持有
    第二級毒品罪，經本院於110年6月9日以110年度中簡字第10
    37號判決處拘役58日，如易科罰金，以新臺幣1,000元折算1
    日，並於110年7月26日確定。受刑人前案與後①、②案所犯之
    罪，罪質雖然不同，但第二級毒品為違禁物，不得持有，眾
    所週知，受刑人竟於前案緩刑期內二度故意犯持有毒品罪，
    品行已非端正，並有一定程度之犯罪積習，顯然未因前案犯
    行遭法院判決一事而深切反省，自難期待單憑前案併予緩刑
    之宣告，即能獲致改過向上或端正品得之教化目的，足認原
    宣告之緩刑難收預期之抑制再犯、矯治教化功效等效果，而
    有執行刑罰之必要，核受刑人所為，已合於刑法第75條之1
    第1項第2款所定得撤銷緩刑宣告之原因，爰依刑事訴訟法第
    476條規定，聲請撤銷緩刑之宣告等語。
二、按受緩刑之宣告，於緩刑期內因故意犯他罪，而在緩刑期內
    受6月以下有期徒刑、拘役或罰金之宣告確定，且足認原宣
    告之緩刑難收預期效果，而有執行刑罰之必要者，得撤銷其
    緩刑宣告，刑法第75條之1第1項第2款定有明文。是緩刑宣
    告為預測性裁判，以被告未來保持良好舉止作為假設基礎，
    此等預測本即有不確定性。因此，撤銷緩刑宣告之裁定即屬
    對於原先預測進行校正，此項校正裁定非屬對於被告施以任
    何新的刑罰，僅是因為預測的假設基礎流失或不存在，而收
    回原先對於被告本罪的刑罰優惠。考其立法意旨，本條採用
    裁量撤銷主義，賦與法院撤銷與否之權限，是特於第1項規
    定實質要件為「足認原宣告之緩刑難收其預期效果，而有執
    行刑罰之必要」，供作審認之標準。故於上揭「得撤銷」緩
    刑之情形，法官應依職權本於合目的性之裁量，妥適審酌被
    告所犯前後數罪間，關於法益侵害之性質、再犯之原因、違
    反法規範之情節是否重大、被告主觀犯意所顯現之惡性及其
    反社會性等情，是否已使前案原為促使惡性輕微之被告或偶
    發犯、初犯改過自新而宣告之緩刑，已難收其預期之效果，
    而確有執行刑罰之必要。
三、經查：
（一）受刑人前因違反商標法案件，經本院於109年5月15日以10
      7年度智訴字第22號判決處有期徒刑5月，如易科罰金，以
      新臺幣1,000元折算1日，緩刑2年，於109年6月16日確定
      （下稱前案）。受刑人於緩刑期內之110年1月10日下午2
      時43分許為警查獲之前幾日，更犯共同持有第二級毒品罪
      ，經本院於110年5月31日以110年度中簡字第1078號判決
      處有期徒刑4月，如易科罰金，以新臺幣1,000元折算1日
      ，於110年7月6日確定（下稱後①案）；於110年1月30日下
      午4時32分許，更犯持有第二級毒品罪，經本院於110年6
      月9日以110年度中簡字第1037號判決處拘役58日，如易科
      罰金，以新臺幣1,000元折算1日，於110年7月26日確定（
      下稱後②案）等情，有前開刑事判決書及臺灣高等法院被
      告前案紀錄表各1份附卷可稽。是受刑人確有於緩刑期內
      因故意犯毒品危害防制條例案件，而在緩刑期內受6月以
      下有期徒刑、拘役宣告確定之事實，至堪認定。
（二）惟稽核本件聲請人之聲請書，其聲請意旨僅載明「第二級
      毒品為違禁物，不得持有，眾所週知，受刑人竟於前案緩
      刑期內二度故意犯持有毒品罪，品行已非端正，並有一定
      程度之犯罪積習，顯然未因前案犯行遭法院判決一事而深
      切反省，自難期待單憑前案併予緩刑之宣告，即能獲致改
      過向上或端正品得之教化目的，足認原宣告之緩刑難收預
      期之抑制再犯、矯治教化功效等效果，而有執行刑罰之必
      要」等語，然未於聲請書內敘明受刑人有何非予執行刑罰
      ，否則難收其預期效果之具體事實，並提出相關事證予以
      證實；況前案與後①案、後②案之犯罪型態、侵害法益及對
      社會危害程度均互異，關聯性亦極為薄弱，又受刑人雖二
      度犯持有毒品罪，然其持有之數量非多，難認違反法規範
      之情節重大；且受刑人於後①案、後②案中均坦承犯行，經
      法院分別判處有期徒刑4月、拘役58日，並均諭知得易科
      罰金，顯然該審理在後之法院已注意受刑人之前案經判決
      緩刑在案，而於審酌各科刑條件後，亦有意給予受刑人自
      新之機會，而從輕量刑，以呼應前案之緩刑判決。換言之
      ，後案法院審酌全案情節，僅宣告有期徒刑4月、拘役58
      日，均得易科罰金之輕刑，足見受刑人後案之犯罪情節尚
      非重大，衡情自不能因此遽認其前案緩刑之宣告難收預期
      效果而有執行刑罰之必要。從而，本件既無具體事由足認
      原緩刑之宣告已難收其成效，自難認有撤銷緩刑宣告執行
      刑罰之必要，本件聲請應予駁回。
四、依刑事訴訟法第220條，裁定如主文。
中    華    民    國   110    年    11    月   30     日
                  刑事第十五庭  法  官  簡佩珺
以上正本證明與原本無異。
如不服本裁定，應於收受送達後5日內向本院提出抗告狀。（應
附繕本）
　　　　　　　　　　　　　　　　書記官  陳玲誼
中　　華　　民　　國　　110 　年　　11　　月　　30　　日